【裁判字號】    98,抗,93
【裁判日期】    980331
【裁判案由】    拍賣抵押物
【裁判全文】
臺灣臺中地方法院民事裁定  98年度抗字第93號
抗  告  人  乙○○
相  對  人  國泰世華商業銀行股份有限公司
法定代理人  甲○○
上列抗告人與相對人間因聲請拍賣抵押物事件，抗告人對於中華
民國98年3月6日本院簡易庭98年度司拍字第49號所為之裁定提起
抗告，本院合議庭裁定如下：
    主    文
抗告駁回。
抗告程序費用新台幣壹仟元由抗告人負擔。
    理    由
一、按抵押權人，於債權已屆清償期，而未受清償者，得聲請法
    院拍賣抵押物，就其賣得價金而受清償，民法第873條第1項
    定有明文。復按抵押權經設定登記後，債權人因債務屆期未
    受清償，依民法第873條第1項之規定，即得聲請法院拍賣抵
    押物，如對於此項法律關係有爭執時，亦應由有爭執之人提
    起訴訟，以求解決，不得僅依抗告程序聲明其有爭執，並據
    為廢棄拍賣裁定之理由；又抵押權人，於債權已屆清償期，
    而未受清償，依民法第873條第1項之規定，僅得聲請拍賣抵
    押物，若債務人對於金錢債務之數額有爭執，則應提起確認
    之訴，以求解決，自非於聲請拍賣抵押物程序中所得一併請
    求，最高法院分別著有51年台抗字第269號及40年臺抗字第
    80號判例可資參照。
二、本件相對人主張：抗告人向相對人借款，並以原裁定附表所
    示不動產設定本金最高限額新台幣（下同）586萬元之抵押
    權以為擔保。玆因抗告人未按期清償債務，依約已喪失期限
    利益，全部債務視為到期，因依民法第873條第1項規定，聲
    請拍賣抵押物等語。並提出抵押權設定契約書、他項權利證
    明書、土地及建物登記謄本、借據、貸款契約書及放款帳務
    繳息資料為證。原裁定准許相對人拍賣抵押物之聲請，核無
    不合。
三、抗告意旨略以：抗告人擬與相對人研議和解，還清此項貸款
    等情，爰依法提起抗告。
四、查聲請拍賣抵押物，原屬非訟事件，祇須其抵押權已經依法
    登記，並依登記之清償期業已屆滿而未受清償時，法院即應
    為准許拍賣抵押物之裁定。至於債務人是否擬與債權人洽談
    和解，償還抵押債務，本非所問。故抗告人執此於本件抗告
    程序聲明不服，並據為廢棄原拍賣裁定之理由，於法尚有未
    合。從而，抗告人提起本件抗告，為無理由，應予駁回。
五、末按非訟事件依法應由關係人負擔費用者，法院裁定命關係
    人負擔時，應一併確定其數額，非訟事件法第24條第1項定
    有明文。爰依法確定本件抗告程序費用額為1,000元，由相
    對人負擔。
六、據上論結，本件抗告為無理由，依非訟事件法第46條、第21
    條第2項、第24條第1項、民事訴訟法第495條之1第1項、第4
    49條第1項、第78條，裁定如主文。
中    華    民    國    98    年    3    月    31    日
                  民事第二庭    審判長法  官  許秀芬
                                      法  官  周靜秀
                                      法  官  吳美蒼
以上正本係照原本作成。
如不服本裁定，僅得於收受本裁定正本送達後10日內，以適用法
規顯有錯誤為理由，向本院提出再抗告狀，（須附繕本一份及繳
納再抗告裁判費新台幣1,000元），經本院許可後始可再抗告，
前項許可以原裁定所涉及法律見解具有原則上重要性者為限。
中    華    民    國    98    年    3    月    31    日
                                書記官


司法院資訊處製作；財團法人民間司法改革基金會備份。
